【裁判字號】    97,訴,3124
【裁判日期】    970822
【裁判案由】    毒品危害防制條例
【裁判全文】
臺灣臺中地方法院刑事判決              97年度訴字第3124號
公  訴  人  臺灣臺中地方法院檢察署檢察官
被      告  甲○○
上列被告因違反毒品危害防制條例案件，經檢察官提起公訴（九
十七年度毒偵字第三五二三號），被告就被訴事實為有罪之陳述
，經本院合議庭裁定由受命法官獨任進行簡式審判程序，本院判
決如下：
    主    文
甲○○施用第一級毒品，累犯，處有期徒刑拾壹月，扣案之第一
級毒品海洛因壹包（驗餘淨重：零點壹陸壹捌公克）、羼有第一
級毒品海洛因之香煙貳支沒收銷燬之，塑膠鏟管壹支沒收；又施
用第二級毒品，累犯，處有期徒刑陸月，扣案之第二級毒品甲基
安非他命壹包（含袋重：零點貳公克）沒收銷燬之。應執行有期
徒刑壹年參月，扣案之第一級毒品海洛因壹包（驗餘淨重：零點
壹陸壹捌公克）、羼有第一級毒品海洛因之香煙貳支、第二級毒
品甲基安非他命壹包（含袋重：零點貳公克）沒收銷燬之，塑膠
鏟管壹支沒收。
    犯罪事實
一、甲○○前因施用第一級毒品、施用第二級毒品、施用第一級
    毒品、施用第二級毒品等案件，經法院分別判處有期徒刑十
    月、六月、七月、四月，嗣經分別減刑為有期徒刑五月、三
    月、三月又十五日、二月，並裁定應執行有期徒刑一年，於
    民國九十六年八月二十日執行完畢出監。又曾因施用毒品案
    件，經觀察勒戒後認有繼續施用毒品之傾向，經本院依臺灣
    臺中地方法院檢察署檢察官之聲請，以裁定令入戒治處所施
    以強制戒治，甫於九十二年十二月七日執行完畢釋放。詎仍
    不知戒絕，於強制戒治執行完畢後五年內，竟基於施用第一
    級毒品海洛因之犯意，於九十七年六月八日二十三時許，在
    臺中縣太平市○○路四號住處，以將第一級毒品海洛因羼入
    香煙點火吸食之方式，施用第一級毒品海洛因一次；另基於
    施用第二級毒品甲基安非他命之犯意，於九十七年六月八日
    二十三時許，在臺中縣太平市○○路四號住處，以將第二級
    毒品甲基安非他命置於玻璃球內點火燒烤產生煙霧，以口鼻
    吸食之方式，施用第二級毒品甲基安非他命一次。嗣於九十
    七年六月九日十八時五十分許，為警持搜索票於臺中縣太平
    市○○路四號搜索後查獲，並扣得第一級毒品海洛因一包（
    驗餘淨重：○點一六一八公克）、羼有第一級毒品海洛因之
    香煙二支、第二級毒品甲基安非他命一包（含袋重：○點二
    公克），塑膠鏟管一支。
二、案經彰化縣政府警察局報告臺灣彰化地方法院檢察署呈請臺
    灣等法院臺中分院檢察署檢察長核轉臺灣臺中地方法院檢察
    署檢察官偵查起訴。
    理    由
一、前揭事實，業據被告甲○○於本院審理時坦承不諱，且被告
    為警查獲後，經警採集其尿液送驗結果係呈嗎啡及甲基安非
    他命陽性反應，有詮昕科技股份有限公司濫用藥物尿液檢驗
    報告一份（臺灣臺中地方法院檢察署九十七年度毒偵字第三
    五二三號卷第一○頁）在卷可稽。又扣案之白色粉末一包（
    驗餘淨重：○點一六一八公克），經送行政院衛生署草屯療
    養院鑑驗之結果，含有第一級毒品海洛因之成分，此有行政
    院衛生署草屯療養院九十七年七月二十一日草療鑑字第○九
    七○○○六三四九號鑑定書一紙（本院卷第一六頁）附卷可
    按，復有扣案之羼有第一級毒品海洛因之香煙二支、第二級
    毒品甲基安非他命一包（含袋重：○點二公克），塑膠鏟管
    一支等可資佐證，足認被告自白與事實相符。是本案事證明
    確，被告犯行堪以認定。
二、被告曾因施用毒品案件，經觀察勒戒後認有繼續施用毒品之
    傾向，經本院依臺灣臺中地方法院檢察署檢察官之聲請，以
    裁定令入戒治處所施以強制戒治，甫於九十二年十二月七日
    執行完畢釋放等情，此有臺灣臺中地方法院檢察署刑案資料
    查註紀錄表、全國施用毒品案件紀錄表及臺灣高等法院被告
    前案紀錄表在卷可稽，被告於強制戒治執行完畢釋放後五年
    內，再犯本案施用毒品之犯行，依毒品危害防制條例第二十
    三條第二項之規定，自應依法論科。
三、核被告所為，分別係犯毒品危害防制條例第十條第一項、第
    二項之施用第一級毒品罪、施用第二級毒品罪。其於施用第
    一級毒品前後，持有第一級毒品，及施用第二級毒品前後，
    持有第二級毒品之低度行為，均為施用之高度行為所吸收，
    不另論罪。又被告所犯上開二罪，犯意各別，行為互殊，應
    予分論併罰。被告前因施用第一級毒品、施用第二級毒品、
    施用第一級毒品、施用第二級毒品等案件，經法院分別判處
    有期徒刑十月、六月、七月、四月，嗣經分別減刑為有期徒
    刑五月、三月、三月又十五日、二月，並裁定應執行有期徒
    刑一年，於九十六年八月二十日執行完畢出監等情，有臺灣
    臺中地方法院檢察署刑案資料查註紀錄表，臺灣高等法院被
    告前案紀錄表在卷可參，其於受有期徒刑執行完畢後，五年
    以內故意再犯本件有期徒刑以上之二罪，均應依刑法第四十
    七條第一項，論以累犯，並分別加重其刑。爰審酌被告曾經
    觀察勒戒、強制戒治後，仍再施用毒品，且施用毒品除戕害
    自身健康外，併對社會秩序生不良影響，暨其犯罪後坦承犯
    行之犯後態度等一切情狀，分別量處如主文所示之刑，並定
    其應執行之刑。扣案之第一級毒品海洛因一包（驗餘淨重：
    ○點一六一八公克）、羼有第一級毒品海洛因之香煙二支(
    因海洛因與香煙已無法完全析離應整體視為毒品）、第二級
    毒品甲基安非他命一包（含袋重：○點二公克），均屬本案
    查獲之毒品，爰依毒品危害防制條例第十八條第一項前段之
    規定，宣告沒收銷燬之。扣案之塑膠鏟管一支，係被告所有
    供犯本案施用第一級毒品海洛因所用之物，業經被告供承在
    卷，應依刑法第三十八條第一項第二款之規定，宣告沒收之
    。另扣案之行動電話一支，被告否認與其施用本案毒品有關
    ，復無證據足資認定係被告供犯本案所用之物，自不得為沒
    收之諭知，併此敘明。
據上論斷，應依刑事訴訟法第二百七十三條之一第一項、第二百
九十九條第一項前段，毒品危害防制條例第十條第一項、第二項
、第十八條第一項前段，刑法第十一條、第四十七條第一項、第
五十一條第五款，第三十八條第一項第二款判決如主文。
本案經檢察官乙○○到庭執行職務。
中    華    民    國    97    年     8     月    22   日
                  刑事第十四庭  法  官  劉逸成
上正本證明與原本無異。
如不服本判決，應於收受送達後十日內向本院提出上訴書狀（應
附繕本）。
上訴書如未敘述理由，應於上訴期間屆滿後二十日內補提理由書
於本院。
                                書記官  陳青瑜
中    華    民    國    97    年     8     月    22   日
附錄論罪科刑法條：
毒品危害防制條例第十條
施用第一級毒品者，處六月以上五年以下有期徒刑。
施用第二級毒品者，處三年以下有期徒刑。


司法院資訊處製作；財團法人民間司法改革基金會備份。
